# Rencontre du 30 avril 2017

## Ordre du jour

1. Ouverture  
2. Adoption de l'ordre du jour  
3. Budget  
4. Loisir  
4.1 Passation de pouvoir  
4.2 Initiation 2017  
5. Compétition  
5.1 Northsec  
6. Interne  
7. Externe  
8. Infrastructure  
8.1 Projet pour l'été  
9. Varia  
10. Fermeture    

Absents:  
Ricardo Lima  
Samuel Ethier    

## Ordre du jour 

## 1. Ouverture
Marc-André Allard propose l’ouverture de la réunion.  
Marie-Pier Lessard appuie.  
Adopté à unanimité.    

## 2. Adoption de l'ordre du jour
Marc-Antoine Sauvé propose de donner le droit de parole à Koffi Ballo et à Marc-André Labelle.  
Nicolas Papanicolaou appuie.  
Adopté à unanimité.    

Nicolas Papanicolaou propose d’adopter l’ordre du jour tel quel.  
Marie-Pier Lessard appuie.  
Adopté à unanimité.    

## 3. Budget 
BFL Canada pourrait nous offrir des assurances pour 150$ de moins qu’actuellement. Parler à Réjean.  
Revenir sur le fait d’envisager d’avoir une carte de crédit.    

Nicolas Papanicolaou propose d’allouer un budget de 200$ pour le Benelux après la rencontre.  
Marie-Pier Lessard appuie.  
Adopté à unanimité.    

Philippe Grégoire propose de débloquer un montant de 380$ pour l’achat d’un routeur.  
Nicolas Papanicolaou appuie.  
Adopté à unanimité.    

Nicolas Papanicolaou propose de débloquer un montant de 76.21$ pour la nourriture et boisson de l’AG précédente.  
Marc-Antoine Sauvé appuie.  
Adopté à unanimité.    

Demander à Réjean pour avoir des crochets à manteaux.    

## 4. Loisirs
Contacter Réjean afin d’envoyer un courriel pour inviter les gens aux initiations.  
Il est possible d’acheter un permis d’alcool qui est utilisable pour x fois, ce qui revient moins cher qu’acheter un permis différent pour chaque évènement.    

## 5. Compétition 
Regarder pour le iHack qui est le 10 juin.  
https://hackfest.ca/news/2017/cfp-ihack-en  
À la prochaine rencontre, parler de la future DCI et de la structure des pratiques de compétition.    

Regarder pour des compétitions de type big data, hackathon, game jam.  
Parler du Montréhack.    

## 5.1 Northsec
L’équipe est formée. [...]    

## 6. Interne
Plénière de 10 minutes.    

## 7. Externe 
Plénière de 10 minutes.    

## 8. Infrastructure 
Demander au SITEL pour un système d’authentification.    

## 8.1 Projet pour l'été
Le serveur doit être redéployé.  
Effectuer un inventaire des actifs, audio/visuel, à voir avec le trésorier/secrétaire.  
Parler avec Ricardo Lima pour un site web. Marc-Antoine Sauvé peut aider.    

## 9. Varia
Acheter un nouveau réfrigérateur?    

## 10. Fermeture
Marie-Pier Lessard propose la fermeture de l’assemblée.  
Nicolas Papanicolaou appuie.  
Adopté à unanimité.  
